---
title: "EDA_"
author: "Luisa López Cordero"
date: "4/27/2021"
output: html_document
---

```{r setup, include=FALSE}
library(ggplot2)
library(corrplot)
library(PerformanceAnalytics)
library(factoextra)
library(ade4)
library(FactoMineR)
library(readxl)
```

## ------------------------------LECTOR DE ARCHIVOS-----------------

### READ PRODUCTOS
```{r}
require("readxl")
productos<-readxl::read_xlsx("db/products.xlsx", sheet=1)
head(productos,1)
```

### READ VENTAS
```{r}
ventas<-read.table("db/sqlsales.tsv",sep = '\t', header = TRUE)
head(ventas,2)
```

### READ CLIENTES
```{r}
clientes<-read.csv("db/clients.csv", sep = ",", header = T)
head(clientes,3)
```


## ------------------------------TIPOS DE DATOS---------------------------------
### SUMMARY
```{r}
summary(clientes)
summary(productos)
summary(ventas)
```

## ------------------------------VALORES ATIPICOS-------------------------------
### BOXPLOT 
```{r}
boxplot(clientes$ESTADO_CIVIL, col = "hotpink", main="Tabla Clientes - Est Civil")
```

```{r}
boxplot(clientes$SEXO, col = "hotpink2", main="Tabla Clientes - Sexo")
```

### Productos
```{r}
boxplot(productos$PRECIO, col = "indianred1", main="Tabla Productos - Precio")
```

```{r}
boxplot(productos$UTLIDAD, col = "indianred3", main="Tabla Productos - Utilidad")
```

### Ventas
```{r}
boxplot(ventas$DEPARTAMENTO, col = "coral", main="Tabla Ventas - Departamento")
```

```{r}
boxplot(ventas$MONTO, col = "coral1", main="Tabla Ventas - Monto")
```

```{r}
boxplot(ventas$SUCURSAL, col = "coral2", main="Tabla Ventas - Sucursal")
```

```{r}
boxplot(ventas$CONSECUTIVO, col = "coral3", main="Tabla Ventas - Producto")
```

```{r}
hist(ventas$USUARIO, xlab = "Usuario", ylab = "Frecuencia", freq = F, main = "Histograma de Usuario ", col = "deeppink4")

curve(dnorm(x,
            mean = mean(ventas$USUARIO),
            sd= sd(ventas$USUARIO)), 
            add= T, col="red")

ggplot(data= ventas,
       mapping = aes(x=USUARIO)) + 
  geom_histogram(bins=9)
```



## ------------------------------DATOS CORRELACIONALES--------------------------

### CORRELACIÓN SUCURSAL - DEPARTAMENTO
```{r}
cor(ventas)
datcor<-cor(ventas)
corrplot(datcor,method = "circle")

datcor1<-data.frame(ventas$SUCURSAL, ventas$DEPARTAMENTO)
chart.Correlation(datcor1)
```

### CORRELACIÓN CEDULA - USUARIO
```{r}
cor(ventas)
datcor<-cor(ventas)
corrplot(datcor,method = "circle")

datcor1<-data.frame(ventas$CEDULA, ventas$MONTO)
chart.Correlation(datcor1)
```

## -----------------------TENDENCIA Y CONCENTRACIÓN----------------------

### DESVIACIÓN ESTANDAR - VENTAS
```{r}
sdatos<-scale(ventas)
head(sdatos,10)
```

### MATRIZ DE ROTACIÓN
```{r}
acp<-prcomp(sdatos)
acp
```

### Estadisticos del acp
```{r}
summary(acp)
```

```{r}
biplot(acp, scale = 0)
```

###determinar la desviación estandar, la varianza no debe de ser menor a uno,
### seguna el criterio de keise
```{r}
sddatos<-acp[[1]] #saca los valores
vdatos<-sddatos^2

```

###Graficar los acp
###```{r}
###plot(acp, type="1")
###fviz_eig(acp)
###```

### guardar los CP
```{r}
cp1<-acp[[2]][,1]
cp2<-acp[[2]][,2]
cp3<-acp[[2]][,3]
```

###Fusionamos y extraemos los individuos y los componentes
```{r}
componentes<-cbind(cp1, cp2, cp3)
componentes

individuos<- acp$x[,1:3]

# x11() sacar grafico en pantalla
s.corcircle(componentes[,-3],sub="CP1 Y CP2", possub="topright")
s.corcircle(individuos[,-3],sub="CP1 Y CP2", possub="topright")

s.corcircle(componentes[,-2],sub="CP2 Y CP3", possub="topright")
s.corcircle(individuos[,-2],sub="CP2 Y CP3", possub="topright")

s.corcircle(componentes[,-1],sub="CP2 Y CP3", possub="topright")
s.corcircle(individuos[,-1],sub="CP2 Y CP3", possub="topright")

```


## ------------------------------DATOS NULOS------------------------------------
### Clientes
####```{r}
####which(is.na(clientes))
####```

### Productos
```{r}
which(is.na(productos))
```

### Ventas
```{r}
which(is.na(ventas))
```

