---
title: "ingerir"
author: "Fernanda Murillo"
date: "27/4/2021"
output: 
  html_document:
    toc: true
    toc_float: true
    number_sections: true
---

```{r setup, include=FALSE}
library(xlsx)
library(dplyr)
library(readxl)
library(tidyverse)
library(corrplot)
```


## ---------------------- IMPORTACIÓN DE DATOS ----------------------

### READ CLIENTES CSV
```{r}
#CLIENTES
clientes<-read.csv("db/clients.csv", sep = ",", header = T)
head(clientes)
```

### ---------------------- READ PRODUCTOS XLSX ----------------------
```{r}
#PRODUCTOS
productos<-read.xlsx("db/products.xlsx", sheetIndex = 1)
names(productos)<-c("codigo","nombre","precio","utlidad")
attach(productos)
```

### ---------------------- READ VENTAS TSV ----------------------
```{r}
#VENTAS
ventas<-read.table("db/sqlsales.tsv",sep = '\t', header = TRUE)
head(ventas, 10)
summary(ventas)
glimpse(ventas)
cor(ventas$MONTO,ventas$SUCURSAL)
#corrplot(cor(ventas$MONTO), method = "color")

#for (i in 1:14) {
 # boxplot(ventas[,i], main=names(ventas[i]))
#}
```


## ---------------------- ELIMINAR VALORES NULOS ----------------------

### ---------------------- |PRODUCTOS| ----------------------
```{r}
#PRODUCTOS
which(is.na(productos))
productos <- na.omit(productos) 
```

### ---------------------- |VENTAS| ----------------------
```{r}
#VENTAS
which(is.na(ventas))
ventas <- na.omit(ventas)
```

### ---------------------- |CLIENTES| ----------------------
```{r}
#CLIENTES
#which(is.na(clientes))
#clientes <- na.omit(clientes, 1) 
```


## ---------------------- VALORES ATÍPICOS ----------------------

<div>Un valor atípico es una observación extrañamente grande o pequeña, los valores atípicos pueden tener un efecto desproporcionado en los resultados estadísticos, como la media, lo que pude conducir a interpretaciones engañosas.</div>

### ---------------------- |VENTAS| ----------------------
```{r}
boxplot(ventas$MONTO, col = "aquamarine2")
boxplot(ventas$CONSECUTIVO, col = "darkolivegreen2")
```

### ---------------------- |PRODUCTOS| ----------------------
```{r}
boxplot(productos$codigo, col = "aquamarine2")
boxplot(productos$precio, col = "darkolivegreen2")
boxplot(productos$utlidad, col = "aquamarine2")
```


## ---------------------- VALORES NO ATÍPICOS ----------------------

### ---------------------- |PRODUCTOS| ----------------------
```{r}
productos %>% filter(precio <= 95810) %>%
  summarise(mediana = median(precio))
```

### ---------------------- |VENTAS| ----------------------
```{r}
ventas %>% filter(MONTO <= 155201) %>%
  summarise(mediana = median(MONTO))
```


## ---------------------- HISTOGRAMA DE LOS DATOS ----------------------

### ---------------------- |PRODUCTOS|----------------------
```{r}
hist(productos$precio, freq = F, col = "aquamarine2")
lines(density(productos$precio), col ="magenta2")
```

### ---------------------- |VENTAS| ----------------------
```{r}
hist(ventas$MONTO, freq = F, col = "darkolivegreen2")
lines(density(ventas$MONTO), col="magenta2")
```


## ------------ TRATAMIENTO DE LOS VALORES ATÍPICOS ------------

### |PRODUCTOS|
```{r}
outlayers <- function(ventas,inferior,superior)
{
  data[data < inferior] <- mean(data)
  data[data > superior] <- median(data)
  data
}
```


### ---------------- Para agregar la nueva columna con los datos tratados ----------------

```{r}
#cventas<-ventas %>% mutate(cmonto=outlayers(ventas$MONTO, 10, 5662))
#head(cventas)

#boxplot(cventas)
```

### Creación del modelo de regresión línea simple

```{r}
#modelo<-lm(data = cproductos, codigo, nombre, utlidad~cprecio)
```

### Ver los estadísticos del modelo

```{r}
#summary(lm_modelo)
```

### 

```{r}
#cor.test(cproductos$cprecio,cproductos$cprecio)

#plot(cproductos$cprecio$codigo,xlab = "precio",
#     ylab = "codigo", main ="Prueba de la regresión lineal " )
#abline(lm_modelo,col("blue"))

#ggplot(cproductos,aes(cprecio,codigo))+
#  geom_point(colours="red")+
#  geom_smooth(method = "lm",colour="blue")
```


## EVALUAR LA PREDICCIÓN
```{r}
#predict(lm_modelo.data.frame(cprecio=95810))
```

## EVALUAR SOBRE LOS DATOS EXISTENTES
```{r}
#resultado<-data.frame(cproductos$cprecio,codigo,lm_modelo$fitted.values, round(codigo-lm_modelo$fitted.values))

#names(resultado)<-c("precio","codigo","ventas","diferencia")

#view(resultado)

```



```{r}
corrplot(cor(ventas),method = "square", col = terrain.colors(100))
```


```{r}
for (i in 1:7) {
  boxplot(ventas[,i], main=names(ventas[i]), col = "aquamarine3")
  
}
```

